【裁判字號】    91,訴,313
【裁判日期】    920124
【裁判案由】    毒品危害防制條例
【裁判全文】
臺灣臺南地方法院刑事判決                          九十一年度訴字第三一三號
    公  訴  人  臺灣台南地方法院檢察署檢察官
    被      告  甲○○  男 二.
右列被告因違反毒品危害防制條例案件，經檢察官提起公訴（九十一年度營毒偵字第
二八號）暨移送併辦（九十一年毒偵字第五四九號），本院判決如左：
    主  文
甲○○連續施用第一級毒品，累犯，處有期徒刑拾月，海洛因壹包（淨重零‧零壹公
克）沒收併銷燬；又連續施用第二級毒品，累犯，處有期徒刑陸月，扣案安非他命壹
包零點捌公克沒收併銷燬；應執行有期徒刑壹年貳月，扣案海洛因壹包（淨重零‧零
壹公克）、安非他命壹包（含袋重約零點捌公克）均沒收併銷燬。
    事  實
一、甲○○於民國八十五年間曾因竊盜、妨害自由等案件，經本院分別判處有期徒刑
    四月、十月確定，經定應執行刑為有期徒刑一年，於八十七年四月十二日執行完
    畢。復於八十七年間因施用毒品案件，經本院八十七年度毒聲字第八七０號裁定
    送台灣台南看守所附設勒戒所觀察、勒戒後，認有繼續施用毒品之傾向，再以八
    十七年度毒聲字第一一二九號裁定令入戒治處所施以強制戒治，嗣再裁定停止戒
    治並交付保護管束期滿，由臺灣台南地方法院檢察署檢察官於八十八年十二月十
    日以八十八年度戒毒偵字第一一五號為不起訴處分確定。甲○○尚不知悔悟，又
    於八十九年間再因施用毒品案件，經檢察官聲請逕以簡易判決處刑，並聲請本院
    以八十九年度毒聲字第三二五四號裁定令入戒治處所施以強制戒治一年。聲請簡
    易判決處刑部分，並經本院於九十年九月二十六日判處有期徒刑十月確定。強制
    戒治部分，嗣經裁定停止戒治，交付保護管束，惟甲○○於保護管束期間內，又
    基於概括之犯意，自九十一年一月三日起至九十一年二月二日止，在台南縣學甲
    鎮頭港里頭港子十五號等地點施用第一級毒品海洛因及第二級毒品安非他命，而
    於九十一年二月二日二十二時五十分，在台南縣學甲鎮煥昌里一一七之七號前經
    警查獲，扣得第二級毒品安非他命一包（含袋重約０‧八公克），惟甲○○經台
    南縣警察局學甲分局報請臺灣臺南地方法院檢察署檢察官偵查並諭知交保後，承
    前開概括之犯意，自九十一年二月四日起至九十一年十一月二十四日止，在上址
    及台南市等地點又施用第一級毒品海洛因及第二級毒品安非他命，為警於九十一
    年十一月二十四日十八時三十分許，在台南市安平區○○○街一一五號五樓之八
    查獲，並查扣第一級毒品海洛因一包（淨重０‧０一公克）。
二、案經台南縣警察局學甲分局、台南市警察局第四分局報請臺灣臺南地方法院檢察
    署檢察官偵查起訴暨移送併辦。
    理  由
一、訊據被告甲○○對於前揭施用第一級毒品海洛因及第二級毒品安非他命之犯行，
    坦承不諱，並有扣案海洛因、安非他命各一包附卷可稽，且被告尿液經警於九十
    一年二月二日、同年十一月二十四日採集後送台南縣、台南市衛生局鑑驗結果，
    均確呈嗎啡、安非他命陽性反應，有台南縣、台南市衛生局出具之尿液檢驗成績
    書二份附卷可稽。又扣案海洛因一包（淨重０‧０一公克），經送法務部調查局
    鑑定結果，確係毒品海洛因成分（重約零點九三公克），有該局九十一年十二月
    十八日調科壹字第200004143號鑑定通知書一紙在卷可按。查被告曾於民國八十
    八十五年間曾因竊盜、妨害自由等案件，經本院分別判處有期徒刑四月、十月確
    定，經定應執行刑為有期徒刑一年，於八十七年四月十二日執行完畢。復於八十
    七年間因施用毒品案件，經本院八十七年度毒聲字第八七０號裁定送台灣台南看
    守所附設勒戒所觀察、勒戒後，認有繼續施用毒品之傾向，再以八十七年度毒聲
    字第一一二九號裁定令入戒治處所施以強制戒治，嗣再裁定停止戒治並交付保護
    管束期滿，由臺灣台南地方法院檢察署檢察官於八十八年十二月十日以八十八年
    度戒毒偵字第一一五號為不起訴處分確定。甲○○尚不知悔悟，又於八十九年間
    再因施用毒品案件，經檢察官聲請逕以簡易判決處刑，並聲請本院以八十九年度
    毒聲字第三二五四號裁定令入戒治處所施以強制戒治一年。聲請簡易判決處刑部
    分，並經本院於九十年九月二十六日判處有期徒刑十月確定。強制戒治部分，嗣
    經裁定停止戒治，交付保護管束，惟甲○○於保護管束期間內又犯施用毒品，其
    於五年內再犯施用毒品並經判刑確定之事實，有前揭不起訴處分書、本院裁定書
    、判決書及臺灣台南地方法院檢察署刑案資料查註紀錄表等在卷可稽，綜上所述
    ，被告自白核與事實相符，本件事證明確，其施用第一、二級毒品之犯行，均堪
    予認定，應予依法論科。
二、按海洛因係第一級毒品，安非他命係第二級毒品，毒品危害防制條例第二條第一
    項第一款、第二款分別定有明文。核被告施用海洛因及安非他命之犯行，各係犯
    毒品危害防制條例第十條第二項之施用第一級毒品罪及施用第二級毒品罪。被告
    施用第一、二級毒品前後之持有毒品行為，均應為高度之施用行為所吸收，不另
    論罪。其施用第一、二級毒品之犯行，各時間密接、犯罪構成要件相同，顯均係
    基於概括犯意為之，各應依連續犯規定論以一罪，並皆依法加重其刑，移送併辦
    部分與上開起訴事實有連續犯裁判上一罪之關係，本院自得全部審理。查被告曾
    於民國八十五年間因竊盜、妨害自由等案件，經本院分別判處有期徒刑四月、十
    月確定，經定應執行刑為有期徒刑一年，於八十七年四月十二日執行完畢，有台
    灣高等法院被告全國前案紀錄表一份在卷可按，其於五年以內再犯本件有期徒刑
    以上之本罪，均為累犯，依刑法第四十七條規定，均遞予加重其刑。被告所犯上
    開二罪間，犯意各別，行為亦殊，應分論併罰。爰審酌被告曾因施用毒品而受矯
    正多次，竟於短期內再施用海洛因及安非他命，然其本質仍屬「病犯」，僅戕害
    其自身身心，尚未生巨大危害於整體社會，及其犯罪之動機、目的、手段、其品
    行智識程度、生活狀況、犯罪後偵審中坦白承認態度良好等一切情狀，分別量處
    如主文所示之刑，及定其應執行之刑，以資懲儆。扣案滲有第一級毒品海洛因一
    包（淨重０‧０一公克）及安非他命一包（含袋重約０‧八公克），該袋與其上
    所滲之毒品安非他命粉末因附合而無法剝離，爰均併依毒品危害防制條例第十八
    條第一項前段之規定宣告沒收併銷燬之。
據上論斷，應依刑事訴訟法第二百九十九條第一項，毒品危害防制條例第十條第一項
、第二項、第十八條第一項前段，刑法第十一條前段、第五十六條、第四十七條、第
五十一條第一項第五款，判決如主文。
本案經檢察官劉聰熙到庭執行職務
中      華      民      國    九十二    年      一      月    二十四    日
                                  臺灣臺南地方法院刑事第三庭
                                          法  官  陳  忠  鎣
右正本證明與原本無異。
如不服本判決，應於判決送達後十日內，向本院提出上訴狀。（應附繕本）
                                          書記官  吳  信  助
中      華      民      國    九十二    年      一      月    二十七    日
附錄本案論罪科刑法條全文：
毒品危害防制條例第十條
施用第一級毒品者，處六月以上五年以下有期徒刑。
施用第二級毒品者，處三年以下有期徒刑。


司法院資訊處製作；財團法人民間司法改革基金會備份。
